【裁判字號】    91,易,1509
【裁判日期】    920519
【裁判案由】    毒品危害防制條例
【裁判全文】
臺灣桃園地方法院刑事判決                        九十一年度易字第一五九號
    公  訴  人  臺灣桃園地方法院檢察署檢察官
    被      告  甲○○
右列被告因違反毒品危害防制條例案件，經檢察官提起公訴（九十一年度毒偵字第一
四八六號），本院判決如左：
        主  文
甲○○施用第二級毒品，處有期徒刑伍月，如易科罰金，以參佰元折算壹日。
    事  實
一、甲○○前因施用毒品案件，先後二次經送觀察、勒戒後，均認無繼續施用毒品之
    傾向，由臺灣桃園地方法院檢察署檢察官分於民國八十九年五月二十五日、八十
    九年十二月四日，分別以八十九年度毒偵字第二六五九號、八十九年度毒偵字第
    六Ｏ八Ｏ號為不起訴處分確定。嗣甲○○復因施用毒品案件，由本院以九十年度
    毒聲字第一六ＯＯ號裁定應送戒治處所強制戒治一年，並由檢察官提起公訴，經
    本院桃園簡易庭以九十年度桃簡字第一一五四號判處有期徒刑五月，於九十年十
    一月二十六日確定；而甲○○於強制戒治期間成效評定為合格，經本院於九十一
    年一月二十八日以九十一年度毒聲字第二四五號裁定停止戒治，所餘戒治期間付
    保護管束。詎甲○○竟仍未戒除毒癮，在保護管束期間內，於九十一年三月二十
    九日採尿前回溯九十六小時內，在台灣地區某不詳處所施用第二級毒品安非他命
    一次，嗣於九十一年三月二十九日，台灣桃園地方法院檢察署對甲○○報到執行
    保護管束時採尿送驗結果呈安非他命類陽性反應，始悉上情。
二、案經台灣桃園地方法院檢察署檢察官自動檢舉偵查起訴。
    理  由
一、訊之被告甲○○矢口否認有施用安非他命之犯行，辯稱：伊於九十一年三月中旬
    ，因腎結石，曾到桃新醫院、聖保祿醫院看診，可能是服用藥物所致，伊於停止
    戒治後即未再施用安非他命云云。惟查：（一）被告在桃新醫院治療，所使用之
    藥物為生理食鹽水點滴注射液、速發美靜注射劑、全達黴素注射液、氧化鎂錠、
    清立飄糖銥錠、優力黴素膠囊等計六種藥物，經送行政院國軍退除役官兵輔導委
    員會台北榮民總醫院鑑驗，結果為上開六種藥物之成分與現有文獻報告中可造成
    「偽陽性」安非他命之藥物並無相同者，又氧化鎂錠、清立飄糖銥錠、優力黴素
    膠囊，經以氣象層析質譜儀分析法檢驗後，均未呈現安非他命陽性反應，再者，
    如以氣象層析質譜儀分析法檢驗，理論上應不致於導致使用者之尿液呈安非他命
    類藥物之陽性反應，此有該院九十一年十二月十日北總內字第Ｚ○○○○○○○
    ○○號函一份在卷足憑，另被告在天主教聖保祿修女會醫院急診，所使用之藥物
    為麻醉止痛針一種，此藥並不會導致尿液成安非他命陽性反應，此有該院九十二
    年二月二十四日桃聖業字第九二Ｏ三Ｏ號函一紙足證。（二）又被告於九十一年
    三月二十九日由台灣桃園地方法院檢察署執行保護管束所採尿液，經送驗後，檢
    驗機關以ＥＩＡ酵素免疫分析法為初步檢驗，再以ＧＣ＼ＭＳ氣相層析質譜儀法
    為確認，本件被告經初步檢驗與確認檢驗結果，尿液均呈安非他命陽性反應，此
    有台灣桃園地方法院檢察署施用毒品犯受保護管束人採尿報到編號表、台灣尖端
    先進生技醫藥股份有限公司濫用藥物檢驗中心出具之濫用藥物檢驗報告附卷可稽
    ，按施用毒品安非他命後約百分之七十於二十四小時內自尿中排出，約百分之九
    十於九十六小時內自尿中排出，因此尿液中可檢測出安非他命陽性反應，其最長
    之時間不會超過九十六小時，此有行政院衛生署藥物食品檢驗局（八一）藥檢壹
    字第００一一五六號函一紙在卷足按，是被告尿液既以目前科學儀器最精準之氣
    象層析質譜儀分析法檢驗，揆之前揭行政院國軍退除役官兵輔導委員會台北榮民
    總醫院、天主教聖保祿修女會醫院之檢驗報告可知，被告辯稱：服用藥物導致尿
    液呈安非他命反應云云，不足採信。（三）至被告於本院審理時復辯稱：伊於該
    段期間有喝威士比云云，惟按被告自警、偵訊迄本院調查時，未曾表示有喝威士
    比，直至本院審理時，始供稱有喝威士比，是其有無喝威士比，顯有疑問，再者
    ，威士比為一般、普遍流通市面已久之飲料，且本件係以氣象層析質譜儀分析法
    檢驗，此種檢驗方法不會有偽陽性反應產生，是被告改辯喝威士比云云，亦不足
    採。（四）查被告前因施用毒品案件，先後二次經送觀察、勒戒後，均認無繼續
    施用毒品之傾向，由臺灣桃園地方法院檢察署檢察官分於八十九年五月二十五日
    、八十九年十二月四日，分別以八十九年度毒偵字第二六五九號、八十九年度毒
    偵字第六Ｏ八Ｏ號為不起訴處分確定。嗣被告復因施用毒品案件，由本院以九十
    年度毒聲字第一六ＯＯ號裁定應送戒治處所強制戒治一年，並由檢察官提起公訴
    ，經本院桃園簡易庭以九十年度桃簡字第一一五四號判處有期徒刑五月，於九十
    年十一月二十六日確定；而被告於強制戒治期間成效評定為合格，經本院於九十
    一年一月二十八日以九十一年度毒聲字第二四五號裁定停止戒治，所餘戒治期間
    付保護管束等情，有台灣高等法院被告全國前案紀錄表一份在卷可稽，其三犯施
    用毒品，罪證明確，堪以認定。
二、核被告所為，係犯毒品危害防制條例第十條第二項之施用第二級毒品罪。被告施
    用毒品前之持有毒品之行為，為施用之行為所吸收，不另論罪。爰審酌被告除施
    用毒品行為外，並無其他經法院科刑之前科，惟經觀察、勒戒後並戒治後，仍無
    法戒絕毒癮，其對毒品之依賴性高，在保護管束期間又無法自我約束，再度施用
    毒品等情狀，量處如主文所示之刑，並諭知易科罰金之折算標準。
據上論斷，應依刑事訴訟法第二百九十九條第一項前段，毒品危害防制條例第十條第
二項，刑法第十一條前段、第四十一條第一項前段，罰金罰鍰提高標準條例第二條，
判決如主文。
本案經檢察官胡樹德到庭執行職務。
中      華        民        國      九十二    年    五    月    十九    日
                                    臺灣桃園地方法院刑事第一庭
                                            法  官  黃梅淑
右正本證明與原本無異。
如不服本判決，應於判決送達後十日內向本院提出上訴狀( 應附繕本 )，上訴於
臺灣高等法院。
                                            書記官  孫立文
中        華        民        國   九十二   年   五   月    二十一    日
附論罪科刑依據之法條：
毒品危害防制條例第十條
施用第一級毒品者，處六月以上五年以下有期徒刑。
施用第二級毒品者，處三年以下有期徒刑。


司法院資訊處製作；財團法人民間司法改革基金會備份。
